【裁判字號】    97,交抗,107
【裁判日期】    970508
【裁判案由】    聲明異議
【裁判全文】
臺灣高等法院臺南分院交通事件裁定     97年度交抗字第107號
抗  告  人
即受處分人  甲○○
上列抗告人因違反道路交通管理處罰條例案件聲明異議，不服臺
灣嘉義地方法院97年交抗字第107號，中華民國97年3月18日所為
裁定，提起抗告，本院裁定如下：
    主  文
抗告駁回。
    理  由
一、抗告意旨略以：本件裁決書於民國（下同）96年9月19日裁
    決，於同年10月1日由王明華收到轉交抗告人，由抗告人向
    台北市政府警察局交通裁決處異議，經向當時開紅單警察查
    證，前後2次回文給抗告人，所以才於97年2月12日向原審法
    院聲明異議，於法定期間內提起抗告等語。
二、按受處分人不服道路交通管理處罰條例第8條主管機關所為
    之處罰，得於接到裁決書之翌日起20日內，向管轄地方法院
    聲明異議，道路交通管理處罰條例第87條第1項定有明文。
    又交通法庭認聲明異議不合法律上之程式或其異議權已經喪
    失者，應以裁定駁回之，但其不合法律上之程式可補正者，
    應先定期命為補正，逾期不補正者，即予駁回，道路交通案
    件處理辦法第18條亦定有明文。
三、查抗告人於93年4月21日駕駛車牌號碼562-QV號，在台北市
    ○○路○路段，有利用道路作為工作場所之違規行為，經臺
    北市政府警察局大直派出所員警逕行舉發，經臺北市政府警
    察局於96年9月19日以北市警交裁字第24-ACU319914號違反
    道路交通管理事件裁決書，裁罰抗告人罰鍰新臺幣1800元，
    上開裁決書於96年10月1日送達抗告人住所，由抗告人之同
    居人即其大嫂王明華收受，抗告人於翌日收到王明華轉交之
    上開裁決書，有上開裁決書、違規查詢列印單與送達證書影
    本、原審法院電話紀錄表各1份在卷可稽（附於原審卷第4至
    5頁、第13頁、第15頁）。惟抗告人遲至97年2月12日始向原
    審法院具狀聲明異議，有前揭聲明異議狀上之具狀日期與收
    件戳章印文可佐（詳原審卷第1至2頁），揆諸前揭說明，抗
    告人之聲明異議顯已逾20日之法定期間，不合法律上程式，
    且無從補正。是以，原審法院以抗告人之聲明異議不合法而
    裁定駁回其聲明異議，經核於法並無不合。故抗告人指摘原
    裁定不當提起本件抗告，為無理由，應予駁回。
四、據上論斷，應依道路交通案件處理辦法第26條，刑事訴訟法
    第412條，裁定如主文。
中    華    民    國    97    年    5     月    8     日
                  刑事第五庭  審判長法  官  楊明章
                                    法  官  楊子莊
                                    法  官  戴勝利
以上正本證明與原本無異。
不再得抗告。
                                    書記官  陳淑貞
中    華    民    國    97    年    5     月    8     日


司法院資訊處製作；財團法人民間司法改革基金會備份。
